臺灣高等法院刑事判決　　　　　　　　　　　　　　九十三年度上訴字第八七五號
　　上　訴　人　台灣新竹地方法院檢察署檢察官
　　被　　　告　辛○○
　　指定辯護人　本院公設辯護人　乙○○
右上訴人，因被告強盜等案件，不服臺灣新竹地方法院九十二年度訴字第六三○號，
中華民國九十三年三月五日第一審判決（起訴案號：臺灣新竹地方法院檢察署九十二
年度偵字第四八一九號），提起上訴，本院判決如左：
    主  文
原判決撤銷。
辛○○以犯意圖為自己不法之所有，攜帶凶器，以強暴至使不能抗拒，而取他人之物
為常業，處有期徒刑拾貳年，褫奪公權年。
扣案之長刃型菜刀（刀刃、刀柄已斷裂）、四方型菜刀各壹把及深藍色雨衣壹件，均
沒收。
    事  實
一、辛○○前因妨害風化案件，經臺灣臺北地方法院於民國九十二年五月三十日以九
    十二年度訴緝字第七六號刑事判決判處有期徒刑一年二月，緩刑四年，於九十二
    年七月二十三日判決確定，現仍在緩刑期間內，猶不知警惕，因失業缺錢花用，
    竟基於意圖為自己不法所有以攜帶兇器強盜為業之犯意，於如附表所示之時間、
    地點，騎乘其母丁○○所有之車號ＱＪ二─一八九號銀色輕型機車，頭戴其所有
    黑色全罩式安全帽，及身著黃色輕便型或深藍色雨衣，攜帶其所有，客觀上具有
    危險性，足以對人之生命、身體安全構成威脅，可供凶器使用之菜刀一把（附表
    編號一至六所使用者為長刃型菜刀，編號七至十所使用者為四方型菜刀），於凌
    晨三時至五時許，在新竹縣、市地區繞行，尋找顧客較少且只有店員單獨一人看
    守之便利商店，以詳如附表所示之方法，至使如附表所示之便利商店店員甲○○
    、戊○○等人心生畏懼不能抗拒，而強盜如附表所示之財物。辛○○並以此種攜
    帶兇器進入便利商店強取他人財物為生，即以之為常業。其中辛○○於附表編號
    六所示之時間，頭戴黑色全罩式安全帽，身著黃色輕便型雨衣，進入位於新竹市
    ○○街一號「ＯＫ便利商店」，以其所有之長刃型菜刀一把，架在正在倉庫補貨
    ，聽到自動門鈴聲響而走出來之店員丑○○之脖子上，將丑○○之身體反轉背向
    自己，並勒住其脖子喊：「搶劫」等強暴、脅迫之方式，以所持之菜刀為壓制而
    先劃傷丑○○之左肩，致使丑○○心生畏懼而不能抗拒，嗣辛○○欲強拉丑○○
    往櫃臺收銀機方向強取收銀機內之財物，丑○○遂蹲下轉身將辛○○推開，辛○○即另行基於傷害人身體之犯意，以菜刀砍向丑○○之左胸，丑○○遂以右大腿
    側踢辛○○，辛○○則持前揭菜刀刺向丑○○之右大腿，致丑○○受有胸部及右
    大腿穿刺傷、胃穿孔及橫隔膜多處撕裂傷及左側膿胸之傷害，上開菜刀刀柄因而
    斷裂（刀刃、刀柄皆留在現場），辛○○則心虛逃逸，並將上開雨衣及安全帽丟
    棄現場屋外路邊未取得財物而不遂。另辛○○於附表編號八、九所示之時間、地
    點，頭戴其所有另一個全罩式安全帽，身著藍色雨衣，以其所有之四方型菜刀一
    把，架在店員丙○○、癸○○脖子上，並大喊搶劫等強暴、脅迫之方式，至使丙○○、癸○○心生畏懼不能抗拒，而強盜取得如附表編號八、九所示之財物，丙○○之脖子並因而被劃傷，癸○○亦受有右上臂切割傷及左手背撕裂傷等傷害（
    上開傷害部分均未據告訴）。嗣於九十二年九月二十二日凌晨一時許，在新竹市
    ○○○街二三號網咖店內，因辛○○於附表編號六所示之強盜未遂犯行逃逸過程
    中，在便利商店玻璃大門處遺留指紋，經比對後為警循線拘提到案，始得悉上情
    ，並扣得其所有菜刀二把及深藍色雨衣一件。（安全帽業經其丟棄）
二、案經內政部警政署刑事警察局移送暨被害人丑○○訴請臺灣新竹地方法院檢察署
    檢察官偵查起訴。
    理  由
一、上開事實，訊據被告辛○○於原審及本院審理時除對於附表編號六傷害被害人即
    告訴人丑○○部分予以否認並辯稱伊進去之後，把刀子架在被害人脖子上，喝令
    要搶劫，被害人就反手抱住伊，伊要掙脫，被害人就抱住伊，伊當時沒有要停下
    來傷害被害人，只是想掙脫跑出去而已，伊是到警察局之後才知道被害人有受傷
    外，對於其他附表所示之強盜犯行，均供認不諱，核與被害人即遭強盜之便利商
    店店員甲○○、戊○○、己○○、壬○○、子○○、丙○○、癸○○於警、偵訊
    時，證人庚○○於偵查及原法院審理時指訴遭強盜過程大致相符，並有被告強盜
    時為各便利商店監視器攝錄後所翻拍之照片三十一幀及內政部警政署刑事警察局
    九十二年九月十九日刑紋字第○九二○一七九八五○號鑑驗書一份附卷可稽（見
    臺灣新竹地方法院檢察署九十二年度偵字第四八一九號偵查卷第一一○至一一二
    、一三三至一四七頁、第二十三頁），此外，復有菜刀二把及深藍色雨衣一件扣
    案可資佐憑，是認被告上開自白核與事實相符，應可採信。又被告於警訊、偵查
    、原審及本院審理時均供明其因失業而無錢可用，且其子即將開學，要繳學費及
    補習費等，要養家、小孩無錢而犯如附表所示各行為，等情在卷（偵卷八頁反面
    、三十三頁，原審卷十七頁、一一九頁及本院審判筆錄），足見被告於該段期間
    係以攜帶兇器強盜為常業甚明，雖被告於本院審理時辯稱其當時以打零工賺錢云
    云，惟因刑法上之常業係指以犯該罪為生，即以犯罪為職業而言，縱行為人另有
    其他工作，亦不影響常業罪之成立，是被告就此之辯解，尚不足以據為有利於其
    之認定。至被告辯稱不是故意傷害被害人丑○○一節，經查：
    (一)被告於偵查中供稱：「我進入店內，店員不在櫃台，聽到倉庫有聲音，我就進
      入查看，有一男店員看到我想制伏我，我轉身要逃跑，但因他抱住我全身，我
      用雙手將他推開，我忘記我手上有拿刀，就將他刺傷。」等語（見上開偵查卷
      第三十三頁），佐以證人即遭砍傷之便利商店店員丑○○於原法院行交互詰問
      時證述：「（你被刺了幾刀？）當時受傷不曉得，後來才知道是左肩連續被刺
      兩刀。」、「（被刺兩刀是在被告喊搶劫之前或之後？）沒有印象。我被刺兩
      刀之後就反抗，用力推開他（指被告），然後心臟橫膈膜部分又被刺了一刀，
      以及右胸部分，被刺一小刀，然後我用腳踢他，右大腿又被刺一刀，總共被刺
      五刀。」、「（被告刺了你兩刀之後，又刺了你三刀，你如何反抗，一開始之
      動作為何？）一開始被告跟我面對面，把我身體轉過來背向他，變成被告在我
      後面，然後用刀子架在我脖子上。」、「（你脖子被刺兩刀，是在轉過來之前
      還是之後傷害的？）是在轉過來之後刺我兩刀，‧‧‧我分不清楚何者為先，
      但幾乎是同一時間。」、「你在脖子那邊被刺兩刀之後，你如何摔開被告？）
      我蹲下去轉一下，把被告推開，我轉過來之後踢他（指被告），後來他跟我面
      對面，往我心臟地方刺。」、「（你有踢被告一腳，是在推開之後，再踢開一
      腳？）當時我身上有四刀傷之後，然後我才用右大腿側踢，但我不知道有無踢
      到被告，他（指被告）才又用刀刺我右大腿一下，我親眼看到。」、「（被告
      刺你胸部的時候，是跟你正面？）是的。」、「（左肩的傷，是刀子架住你的
      時候割到或你反抗的時候傷到的？）那時候我沒有反抗，而且脖子的傷很小，
      是心臟部位的兩刀傷，比較深，我才開始反抗。另被告勒住我的脖子硬拉我過
      去，在我腳踢被告的時候，被告才刺我的右大腿等語（見原審卷第九十六、九
      十八至一○一、一○三頁），該證人於本院審理時亦供明：「被告一進來是勒
      菜刀往我左肩刺傷二刀，被告把我架住將我的身體反轉，我整個人就被控住‧
      ‧‧被告當時是說派出所在店旁邊算我倒楣，然後就刺我兩刀，之後我就反抗
      ，然後被告再刺了我胸部兩刀。我踢了他之後，然後又被刺了我一刀。‧‧‧
      」（審判期日筆錄十九、二十頁）被告對於上開證詞並無任何爭執，而對於被
      害人供述被害過程詢其有何意見，則「沈默不語」（詳同筆錄），是被告於附
      表編號六所示之時間、地點，進入被害人丑○○看守之「ＯＫ便利商店」強盜
      時，先以菜刀架在被害人丑○○之脖子上，並將被害人丑○○之身體反轉背向
      自己，先傷其左肩兩刀，旋被害人反抗，復被被告刺其胸部二刀、右大腿一刀
      致被害人丑○○受有上開傷害（如后述）等情，應可認定。
    (二)觀諸被害人丑○○受有胸部及右大腿穿刺傷、胃穿孔及橫隔膜多處撕裂傷及左
      側膿胸等傷害，被害人丑○○急診就醫時，前胸有四道穿刺傷（刀傷），三道
      三公分長，一道八公分長。其中一道傷口造成橫膈腔及胃部穿孔一節，有被害
      人丑○○庭呈之長庚紀念醫院診斷證明書及財團法人長庚紀念醫院林口分院九
      十二年十一月二十一日（九二）長庚院法字第一二五三號函存卷可查（見上開
      偵查卷第一七○頁），而被害人丑○○經積極治療仍併發膿胸，但目前已復原
      情形良好，亦有上開醫院林口分院九十三年四月二十日（九三）長庚院法字第
      ○三五六號函存卷可按（本院卷），被害人丑○○所受之傷勢非輕，亦不僅只
      有一道穿刺傷（即刀傷），是被告於被害人轉身面對被告欲反抗之際，即基於
      傷害人身體之犯意，以前揭菜刀刺向被害人丑○○之身體，並使其受有如上所
      述之傷害等情，至屬明顯，被告辯稱非故意傷害被害人丑○○云云，顯不足採
      。
    (三)至被害人丑○○於原審及本院審理時指訴被告有致人於死之殺人主觀犯意一節
      ，按殺人罪之成立，須於實施殺害時，即具有使其喪失生命之故意，最高法院
      四十八年臺上字第三三號判例意旨可資參照。查被告與被害人丑○○素不相識
      ，前亦無何嫌隙仇怨，此據被告及被害人丑○○均坦認無訛，另參以被告歷次
      強盜之方法，均係以菜刀架住被害人之脖子等強暴、脅迫之手段強取財物，其
      間縱或因所持之菜刀劃傷被害人丙○○、癸○○，而使被害人丙○○、癸○○
      受傷，然傷勢均甚輕微，顯見被告持菜刀架住被害人等之目的，均係為使被害
      人等心生畏懼而不能抗拒以強盜財物；再被告身高一百七十三公分、體重八十
      公斤，被害人丑○○身高一百七十四公分、體重七十四、五公斤等情，亦據被
      告及被害人丑○○於原審及本院審理時陳述明確（見原審卷第一○四、一二○
      頁，本院審判期日），二人體型相當，又自被告當時手持利刃，被害人並轉身
      反抗，且為抗拒而推踢被告，致二人當時有一短暫之鬥毆，被告並致被害人受
      傷後隨即逃逸等情以觀，若被告欲使被害人丑○○喪失生命，勢必下手極重，
      刀刀見骨均足以致命，且不可能見被害人受傷後，未取財物即倉皇離去，甚且
      將雨衣、安全帽及菜刀等犯罪工具丟棄或遺留現場及屋外路旁而未即帶走，增
      加己身為警追查之風險，是被害人丑○○所受之傷勢雖非輕微，仍尚難據此即
      認定被告有致人於死之殺人主觀犯意，被害人上開主張，容有誤會，附此敘明
      。綜核上情，本件事證明確，被告加重強盜、傷害犯行均足堪認定，應予依法
      論科。
二、按刑法第三百二十一條第一項第三款所謂之兇器，其種類並無限制，凡客觀上足
    對人之生命、身體、安全構成威脅，具有危險性之器械均屬之，此有最高法院七
    十九年臺上字第五二五三號判例可資參照，而菜刀於客觀上係得持以攻擊人身，
    對人之生命、身體、安全構成威脅，具有相當危險性之器械，揆諸前揭判例意旨
    ，自屬刑法第三百二十一條第一項第三款所稱之兇器。被告於附表所示該段期間
    ，因失業無錢，為了生活而以持前開菜刀架住便利商店店員之脖子等強暴、脅迫
    方式，使落單之被害人心生畏懼而不能抗拒以強取財物，而犯如附表編號一至十
    犯行，核其所為，係犯刑法第三百三十一條之攜帶凶器強盜常業罪。就如附表編
    號六之行為，併犯刑法第二百七十七條第一項之傷害罪。公訴人認被告係犯加重
    強盜罪，與事實未洽，起訴法條應予變更。且被告犯行過程中所為強暴、脅迫手
    段，脅迫之低度行為，應為高度之強暴行為吸收，不另論罪。又被告於附表編號
    六所示之攜帶凶器強盜常業犯行過程中，為遂其強取財物之目的，而持刀砍傷被
    害人丑○○，雖未取得財物而不遂，所犯上開二罪，有方法結果之牽連關係，應
    依刑法第五十五條規定，從一重之攜帶凶器強盜常業罪論處。
三、原審據以論科，固非無見。惟查：(一)被告係犯攜帶兇器強盜常業罪，原判決認係
    犯連續加重強盜罪，尚有未洽；(二)被告併犯傷害罪，其法定刑有罰金刑，原判決
    據上論斷欄未援引罰金罰鍰提高標準條例第一條前段，亦有未洽。檢察官上訴論
    ，據以指摘原判決量刑太輕，核有理由，應由本院予以撤銷改判。爰審酌被告正
    值年輕力壯，前因妨害風化案件，遭判處徒刑並宣告緩刑確定，現仍在緩刑期間
    內，猶不知警惕，不思以正當途徑賺取財富，僅因失業缺錢花用，即起意強盜，
    並挑選深夜時分只有店員獨自一人看守之便利商店下手，於強盜過程中，甚且致
    被害人受有傷害，對社會治安危害甚鉅，惡性非輕，兼衡其強盜財物之價值，復
    未賠償被害人之損害，及其犯後坦承大部分犯行，態度尚可等一切情狀，量處如
    主文第二項所示之刑；另依其所為暴力犯罪性質，堪認有褫奪公權之必要，乃併
    宣告褫奪公權三年，以資懲儆。扣案之菜刀二把及深藍色雨衣一件，均為被告所
    有供前揭強盜犯罪所用之物，業據其供承甚明，爰依刑法第三十八條第一項第二
    款規定宣告沒收，另未扣案黃色雨衣一件、安全帽二個，業經被告丟棄滅失，為
    其所供明（本院審判筆錄），毋庸宣告沒收。
據上論斷，應依刑事訴訟法第三百六十九條第一項前段、第三百六十四條、第二百九
十九條第一項前段、第三百條，刑法第三百三十一條、第二百七十七條第一項、第五
十五條、第三十八條第一項第二款、第三十七條第二項，罰金罰鍰提高標準條例第一
條前段，判決如主文。
本案經檢察官張秋雲到庭執行職務。
中    華    民    國    九十三    年       五       月    二  十  一    日
                            臺灣高等法院刑事第四庭
                                審判長法  官  蔡  永  昌
                                      法  官  蔡  國  在
                                      法  官  李  英  豪
右正本證明與原本無異。
如不服本判決，應於收受送達後十日內向本院提出上訴書狀，其未敘述上訴之理由者
並得於提起上訴後十日內向本院補提理由書（均須按他造當事人之人數附繕本）。
                                      書記官  鄭  信  昱
中    華    民    國    九十三    年       五       月    二  十  四    日
附錄本案論罪科刑法條全文：
中華民國刑法第三百三十一條
以犯第三百二十八條或第三百三十條之罪為常業者，處十年以上有期徒刑。
刑法第三百二十一條第一項
犯竊盜罪而有左列情形之一者，處六月以上、五年以下有期徒刑：
一  於夜間侵入住宅或有人居住之建築物、船艦或隱匿其內而犯之者。
二  毀越門扇、牆垣或其他安全設備而犯之者。
三  攜帶兇器而犯之者。
四  結夥三人以上而犯之者。
五  乘火災、水災或其他災害之際而犯之者。
六  在車站或埠頭而犯之者。
刑法第二百七十七條第一項
傷害人之身體或健康者，處三年以下有期徒刑、拘役或一千元以下罰金。
附表：
┌──┬─────┬──────┬───┬──────┬────────┐
│編號│時      間│地        點│被害人│強盜所得財物│強   盜  方  法 │
├──┼─────┼──────┼───┼──────┼────────┤
│ 一 │九十二年七│新竹市○○路│甲○○│新臺幣（下同│辛○○身著黃色雨│
│    │月二十八日│五段二號「萊│      │）九百元及遊│衣、手持長刃型菜│
│    │凌晨三時三│爾富」超商  │      │戲點卡七、八│刀、戴黑色全罩式│
│    │十八分許  │            │      │張（價值約三│安全帽，以菜刀押│
│    │          │            │      │千餘元）    │住店員甲○○喝令│
│    │          │            │      │            │不要動，令其進入│
│    │          │            │      │            │櫃臺將收銀機打開│
│    │          │            │      │            │，強取上開財物後│
│    │          │            │      │            │逃逸。          │
├──┼─────┼──────┼───┼──────┼────────┤
│ 二 │九十二年七│新竹市光華二│戊○○│八千元      │辛○○身著黃色雨│
│    │月三十一日│街七十二巷二│      │            │衣、手持長刃型菜│
│    │凌晨四時許│號「萊爾富」│      │            │刀、頭戴黑色全罩│
│    │          │超商        │      │            │式安全帽，將菜刀│
│    │          │            │      │            │架於店員戊○○身│
│    │          │            │      │            │後，高呼「搶劫」│
│    │          │            │      │            │，並將其押至櫃臺│
│    │          │            │      │            │內，迫使戊○○打│
│    │          │            │      │            │開收銀機，強取上│
│    │          │            │      │            │開財物後逃逸。  │
├──┼─────┼──────┼───┼──────┼────────┤
│ 三 │九十二年八│新竹市○○街│己○○│九千元      │辛○○身著黃色雨│
│    │月四日凌晨│一四六號「全│      │            │衣、手持長刃型菜│
│    │四時二十六│家」便利商店│      │            │刀、頭戴黑色全罩│
│    │分許      │            │      │            │式安全帽，以菜刀│
│    │          │            │      │            │架住店員己○○脖│
│    │          │            │      │            │子，高呼「搶劫」│
│    │          │            │      │            │後，將其押至櫃臺│
│    │          │            │      │            │打開收銀機，強取│
│    │          │            │      │            │上開財物後逃逸。│
│    │          │            │      │            │                │
├──┼─────┼──────┼───┼──────┼────────┤
│四  │九十二年八│新竹市○○路│壬○○│收銀機內之二│辛○○身著黃色雨│
│    │月九日凌晨│四一四號「萊│      │、三千元及店│衣、手持長刃型菜│
│    │三時五十七│爾富」超商  │      │員壬○○皮夾│刀、頭戴黑色全罩│
│    │分許      │            │      │內之五千元  │式安全帽，將菜刀│
│    │          │            │      │            │架在店員壬○○脖│
│    │          │            │      │            │子上，高呼搶劫並│
│    │          │            │      │            │命其將收銀機打開│
│    │          │            │      │            │，強取二、三千元│
│    │          │            │      │            │，再押壬○○至倉│
│    │          │            │      │            │庫，強取皮夾內之│
│    │          │            │      │            │五千元後逃逸。  │
├──┼─────┼──────┼───┼──────┼────────┤
│ 五 │九十二年八│新竹市牛埔東│子○○│共計一千七、│辛○○身著黃色雨│
│    │月十四日凌│路六號「萊爾│      │八百元      │衣、手持長刃型菜│
│    │晨三時二十│富」超商    │      │            │刀、頭戴黑色全罩│
│    │四分許    │            │      │            │式安全帽，將菜刀│
│    │          │            │      │            │架在店員子○○脖│
│    │          │            │      │            │子上，並將其押至│
│    │          │            │      │            │收銀機令其打開後│
│    │          │            │      │            │，強取七、八百元│
│    │          │            │      │            │，再取找零機內之│
│    │          │            │      │            │一千元後逃逸。  │
├──┼─────┼──────┼───┼──────┼────────┤
│ 六 │九十二年八│新竹市○○街│丑○○│無          │辛○○身著黃色雨│
│    │月十四日三│一號「ＯＫ」│      │            │衣、頭戴黑色全罩│
│    │時四十七分│便利商店    │      │            │式安全帽，手持長│
│    │許        │            │      │            │刃型菜刀，進入倉│
│    │          │            │      │            │庫以菜刀架在店員│
│    │          │            │      │            │丑○○之脖子上，│
│    │          │            │      │            │在押其至櫃臺時，│
│    │          │            │      │            │因丑○○反抗，陳│
│    │          │            │      │            │雲龍即以菜刀將劉│
│    │          │            │      │            │崑瑜砍傷後逃逸。│
│    │          │            │      │            │（黃色雨衣遭扯破│
│    │          │            │      │            │與安全帽均棄置在│
│    │          │            │      │            │現場屋外之路邊，│
│    │          │            │      │            │而菜刀刀刃與刀柄│
│    │          │            │      │            │斷裂，棄置現場）│
├──┼─────┼──────┼───┼──────┼────────┤
│ 七 │九十二年八│新竹市○○路│壬○○│四千六百元及│辛○○身著深藍色│
│    │月二十六日│四一四號「萊│      │壬○○所有之│雨衣、頭戴黑色全│
│    │凌晨四時二│爾富」超商（│      │ＮＯＫＩＡ牌│罩式安全帽，手持│
│    │十四分許  │同編號四）  │      │行動電話一支│四方型菜刀，進入│
│    │          │            │      │            │超商後持菜刀架在│
│    │          │            │      │            │店員壬○○脖子上│
│    │          │            │      │            │，令其打開收銀機│
│    │          │            │      │            │，強取上開財物後│
│    │          │            │      │            │逃逸。          │
├──┼─────┼──────┼───┼──────┼────────┤
│ 八 │九十二年八│新竹縣竹北市│丙○○│一萬三千餘元│辛○○身著深藍色│
│    │月二十八日│中正西路八十│      │            │雨衣、頭戴黑色全│
│    │凌晨三時許│二號「萊爾富│      │            │罩式安全帽，持四│
│    │          │」超商      │      │            │方型菜刀架住店員│
│    │          │            │      │            │丙○○脖子，高呼│
│    │          │            │      │            │「搶劫」，並將其│
│    │          │            │      │            │押至收銀機前，強│
│    │          │            │      │            │取收銀機現金及預│
│    │          │            │      │            │備金共一萬三千餘│
│    │          │            │      │            │元。店員丙○○之│
│    │          │            │      │            │脖子因而受傷。  │
├──┼─────┼──────┼───┼──────┼────────┤
│ 九 │九十二年九│新竹縣竹北市│癸○○│二千七百元及│辛○○身著深藍色│
│    │月七日凌晨│三民路一六八│      │店員癸○○之│雨衣、頭戴黑色全│
│    │三時四十五│號「統一」超│      │腰包（內有存│罩式安全帽，持四│
│    │分許      │商          │      │摺、印章、墨│方型菜刀架住店員│
│    │          │            │      │鏡）        │癸○○之脖子，押│
│    │          │            │      │            │至櫃臺令其打開收│
│    │          │            │      │            │銀機，強取二千七│
│    │          │            │      │            │百元，再押其至倉│
│    │          │            │      │            │庫取走癸○○之腰│
│    │          │            │      │            │包後逃逸。癸○○│
│    │          │            │      │            │並因而受有右上臂│
│    │          │            │      │            │切割傷及左手背撕│
│    │          │            │      │            │裂傷之傷害。    │
├──┼─────┼──────┼───┼──────┼────────┤
│ 十 │九十二年九│新竹市○○路│庚○○│收銀機內之二│辛○○身著深藍色│
│    │月九日凌晨│二一三號「Ｏ│      │、三千元及抽│雨衣、頭戴黑色全│
│    │四時二十五│Ｋ」便利商店│      │屜內之周轉預│罩式安全帽，持四│
│    │分許      │            │      │備金，共計三│方型菜刀押住店員│
│    │          │            │      │萬零七百元  │庚○○脖子，令其│
│    │          │            │      │            │打開收銀機，強取│
│    │          │            │      │            │收銀機內及抽屜內│
│    │          │            │      │            │之周轉金共計三萬│
│    │          │            │      │            │零七百元後逃逸。│
└──┴─────┴──────┴───┴──────┴────────┘
